【裁判字號】    98,毒抗,472
【裁判日期】    981224
【裁判案由】    毒品危害防制條例
【裁判全文】
臺灣高等法院刑事裁定                 98年度毒抗字第472號
  抗  告  人
  即  被  告  甲○○
上列抗告人因違反毒品危害防制條例案件，不服臺灣宜蘭地方法
院，中華民國98年11月25日所為送觀察勒戒之裁定（98年度毒聲
字第136號），提起抗告，本院裁定如下：
    主  文
抗告駁回。
    理  由
一、本件抗告意旨略以：警方於民國（下同）98年9月20日凌晨
    2時許，進入抗告人在宜蘭頭城鎮○○路○段571巷17號居所
    時，並未徵得抗告人之同意，即逕行搜索，並扣得海洛因及
    甲基安非他命，惟此搜索行為，已違反無令狀搜索之規定。
    又依刑事訴訟法規定，不得於夜間對犯罪嫌疑人進行訊問，
    然本件警方為掩飾不依法令違法搜索之行為，將抗告人帶往
    頭城分駐所製作筆錄，並要求抗告人補簽具搜索同意書，又
    以不要牽連抗告人之友人魏錦權及李搭聰，要求抗告人同意
    夜間進行詢問，而此亦已違反同意不得附條件之規定。原審
    不查，即依上開證據裁定抗告人應送勒戒處所觀察、勒戒，
    自有未合，為此提起抗告，請求撤銷原裁定云云。
二、按犯毒品危害防制條例第10條之罪者，檢察官應聲請法院裁
    定，令被告入勒戒處所觀察、勒戒，其期間不得逾二月；又
    觀察、勒戒或強制戒治執行完畢釋放後，五年後再犯前揭第
    10條之罪者，適用本條前二項之規定，同條例第 20條第1項
    、第3項分別定有明文。查被告甲○○基於施用第一級毒品
    海洛因及第二級毒品甲基安非他命之犯意，於民國（下同）
    98年9月20日凌晨2時許，在宜蘭縣頭城鎮○○路○段571巷
    17號居所，先後施用第一、二級毒品海洛因及安非他命一次
    ，經警據報後循線於同日凌晨2時50分許，在上址查獲，並
    當場扣得毒品海洛因7包（毛重23.92公克）、甲基安非他命
    1包（毛重7.25公克），旋並將在場嫌疑人即被告甲○○及
    其餘在場者魏錦全、莊春發、李搭聰等人帶回警局製作筆錄
    ，而經警採集其尿液送請慈濟大學濫用藥物檢驗中心鑑驗結
    果，發現呈嗎啡、甲基安非他命類陽性反應，有該公司出具
    之濫用藥物尿液檢驗報告乙份在卷可參，且有上開扣案之物
    在卷可佐，並據被告供承不諱在卷，足認被告確有於上開時
    地施用第一級毒品海洛因及第二級毒品海洛因之事實，被告
    雖辯稱警方係非法搜索且違反夜間訊問之規定云云，惟查，
    警方於上開時地進入該處搜索時，係經被告自願受搜索，有
    該自願受搜索同意書乙份在卷可參，被告於警詢時亦明確供
    稱：警方是經過我們同意始進入屋內云云，此同時在場之魏
    錦全亦供稱：警方是經過我們同意進入屋內云云，又被告於
    警詢時經警員告以：「現在時間是98年9月20日3時50分屬於
    夜間偵訊，是否願意接受警方夜間偵訊？」，被告答以：「
    我願意。」，有該警詢筆錄在卷可參，嗣被告於同日下午經
    移送檢察官偵訊時，就此亦均未有何爭執，是被告嗣辯稱警
    員係非法搜索且違反夜間訊問之規定，所取得之證據，均不
    得作為判斷之依據等語，殊非可採。原審法院因而依台灣宜
    蘭地方法院檢察署檢察官之聲請，援引毒品危害防制條例第
    二十條第一項、第三項、觀察勒戒處分執行條例第三條第一
    項之規定，裁定將被告送勒戒處所觀察、勒戒，經核並無不
    合，被告執上揭抗告意旨指摘原審裁定不當，尚難認有理由
    ，應予駁回。
據上論斷，應依刑事訴訟法第412條，裁定如主文。
中    華    民    國    98    年    12    月    24    日
                  刑事第八庭    審判長法  官  張傳栗
                                      法  官  蔡光治
                                      法  官  劉嶽承
以上正本證明與原本無異。
不得再抗告。
                                      書記官  吳玉華
中    華    民    國    98    年    12    月    24    日


司法院資訊處製作；財團法人民間司法改革基金會備份。
